【裁判字號】    99,裁,24
【裁判日期】    990107
【裁判案由】    勞保
【裁判全文】
最  高  行  政  法  院  裁  定
                                        99年度裁字第24號
上  訴  人  甲○○
被 上訴 人  勞工保險局
代  表  人  乙○○
上列當事人間勞保事件，上訴人對於中華民國98年5月27日臺北
高等行政法院97年度訴字第1770號判決，提起上訴，本院裁定如
下：
    主  文
上訴駁回。
上訴審訴訟費用由上訴人負擔。
    理  由
一、按對於高等行政法院判決之上訴，非以其違背法令為理由，
    不得為之，行政訴訟法第242條定有明文。依同法第243條第
    1項規定，判決不適用法規或適用不當者，為違背法令；依
    同法第243條第2項規定，判決有該條項所列各款情形之一者
    ，為當然違背法令。又提起上訴，應以上訴狀表明上訴理由
    並應添具關於上訴理由之必要證據，復為同法第244條第1項
    第4款及第2項所明定。是當事人提起上訴，如以原審判決有
    不適用法規或適用不當為理由時，其上訴狀應有具體之指摘
    ，並揭示該法規之條項或其內容；如以原審判決有行政訴訟
    法第243條第2項所列各款情形為理由時，其上訴狀應揭示合
    於該條款之事實。上訴狀或理由書如未依上述方法表明，或
    其所表明者顯與上開法條規定之違背法令情形不相合時，即
    難認為已合法表明上訴理由，其上訴自非合法。
二、緣上訴人係由世盟食品有限公司申報參加勞工保險之被保險
    人，以於民國（下同）91年4月22日受傷致椎間盤突出，於
    96年2月26日檢據申請職業傷害殘廢給付。經被上訴人審查
    ，以其殘廢程度未達勞工保險條例第53條附表即殘廢給付標
    準表所定等級，以95年9月26日保給殘字第09560697510號函
    （下稱原處分）核定不予給付。上訴人不服，向勞工保險監
    理委員會申請審議，經該會以96年1月18日95保監審字第381
    號審定書審定申請審議駁回，上訴人不服，循序提起行政訴
    訟，經原審法院判決駁回後，提起本件上訴。
三、上訴意旨雖主張：(一)職災殘廢給付部分：審議決定與訴願決
    定未調查到上訴人經高雄醫學院神經外科醫師建議，於96年
    5月3日住院開刀之事實，顯有調查不完全之事實，且被上訴
    人基於錯誤之事實認定及資訊；出於與事物無關之考量，違
    反不當連結之禁止；被上訴人之判斷，違反相關法治國家應
    遵守之平等、公益等原則，原審法院以「殘廢等級之認定」
    職權，涉及專業性、經驗性之判斷，基於法院審查能力有限
    ，及司法、行政權力分立之原則，法院原則上承認行政機關
    就此等事項之決定，有「判斷餘地」。又因審查核定之法定
    權限在於被上訴人，除非被上訴人審查程序違法，或其審查
    結果與一般正常人認知差異過大，均應予以尊重云云，顯已
    構成判決不備理由或理由矛盾之違背法令。(二)職災醫療給付
    部分：依行政訴訟法第5條規定，上訴人已經訴願程序，且
    訴願決定將「原審定及原處分均撤銷，由原處分機關於2個
    月內另為適法之處分」，但被上訴人未於法定期間內另為適
    法之處分，顯已違反行政訴訟法第5條規定，導致上訴人之
    權利或法律上利益受損害，上訴人於97年7月4日提起訴訟應
    無不當，原審法院以上訴人未經訴願程序，逕行提起本件課
    予義務訴訟，認上訴人之訴為不合法予以駁回，顯已構成判
    決不備理由或理由矛盾之違背法令等語。然原判決已就上訴
    人是否已達殘廢之程度之重要爭點，詳述其判斷之理由，並
    就上訴人之主張，何以不足採取，予以指駁甚明。本院核上
    訴人之上訴理由，無非係對原處分、審議決定及訴願決定如
    何不服之理由，而以其主觀歧異之見解，就原審取捨證據、
    認定事實之職權行使，指摘其為不當，並就原審所為之論斷
    ，泛言不備理由或理由矛盾，而非具體說明原判決有何不適
    用法規或適用法規不當之情形，並揭示合於行政訴訟法第24
    3條第2項所列各款之事實；且上訴意旨贅列其不服原審另裁
    定駁回職災醫療給付請求部分之理由，均難認對原判決之如
    何違背法令已有具體之指摘。依首開規定及說明，應認其上
    訴為不合法。
四、依行政訴訟法第249條第1項前段、第104條、民事訴訟法第9
    5條、第78條，裁定如主文。
中    華    民    國    99    年    1     月    7     日
                    最高行政法院第四庭
                        審判長法官  劉  鑫  楨
                              法官  陳  金  圍
                              法官  林  文  舟
                              法官  曹  瑞  卿
                              法官  陳  鴻  斌
以  上  正  本  證  明  與  原  本  無  異
中    華    民    國    99    年    1     月    7     日
                              書記官  邱  彰  德


司法院資訊處製作；財團法人民間司法改革基金會備份。
